【裁判字號】    96,訴,499
【裁判日期】    970331
【裁判案由】    偽造文書等
【裁判全文】
臺灣臺北地方法院刑事判決        九十六年度訴字第四九九號
公  訴  人  臺灣臺北地方法院檢察署檢察官
被      告  乙○○
選任辯護人  張豐祥律師
上列被告因偽造文書等案件，經檢察官提起公訴（九十四年度發
查偵字第三六號），本院判決如下：
    主  文
乙○○幫助連續意圖為自己不法之所有，以詐術使人將本人之物
交付，累犯，處有期徒刑壹年，減為有期徒刑陸月，如易科罰金
，以銀元佰元即新臺幣玖佰元折算壹日。
其餘被訴部分公訴不受理。
    事  實
一、乙○○於民國八十八年間因偽造文書案件，經本院以八十八
    年度訴字第九六六號判處有期徒刑六月，嗣經臺灣高等法院
    以八十八年度上訴字第四六九三號駁回上訴，再經最高法院
    以八十九年度臺上字第三五二七號駁回上訴確定，於九十年
    二月十二日易科罰金執行完畢，猶不知悔改，其預見將金融
    機構帳戶之存摺、印章、金融卡及密碼交付他人使用，有遭
    他人利用作為詐騙工具之可能，竟仍不違其本意，基於幫助
    詐欺取財之未必故意，於九十年十二月底某日，在臺北市○○區○○路二段安和郵局旁之巷弄內，以新臺幣（下同）八
    千元之價格，向丙○○（涉犯幫助詐欺取財部分，業據檢察
    官不起訴處分確定）購得郵政劃撥儲金帳號0000000
    0號帳戶之存摺、印章、金融卡及密碼後，旋將之交付真實
    姓名年籍不詳之成年人使用，該成年人基於意圖為自己不法
    所有之概括犯意，於九十一年二、三月間，在報紙上刊登虛
    偽之個人信用貸款廣告，或在萬芳捷運站發送該虛假廣告之
    傳單，或寄送虛捏之中獎通知信函，誘騙戊○○等二十六人
    依其上所載之電話撥打聯繫，該成年人再向戊○○等二十六
    人佯稱須先行繳交相關費用、保險金、稅金等，始能取得信
    用貸款或獎金，致戊○○等二十六人信以為真，均陷於錯誤
    ，而依其指示各劃撥二千七百元至十五萬一千二百元不等之
    款項，共計一百八十一萬六千六百三十元至丙○○上開帳戶
    （各被害人、詐騙手法、劃撥款項之日期、金額詳如附表一
    所示），嗣戊○○等二十六人於劃撥款項後並未取得信用貸
    款或獎金，始知受騙，經如附表一編號一至十一所示之被害
    人報警，循線查知上情。
二、案經臺北市政府警察局文山第一分局報請臺灣臺北地方法院
    檢察署檢察官偵查起訴。
    理  由
甲、有罪部分：
壹、程序方面：
一、辯護人為被告乙○○辯護以：檢察官起訴之前開犯罪事實，
    核與臺灣臺中高等法院九十五年度上訴字第八八號刑事判決
    （尚未確定）所認定被告常業詐欺之犯行有裁判上一罪之關
    係，為同一案件云云。惟查，臺灣臺中高等法院九十五年度
    上訴字第八八號刑事判決（見臺灣臺北地方法院檢察署九十
    四年度發查偵字第三六號偵查卷第一一一頁至第一一六頁）
    所認定被告之犯罪時間係在九十三年九、十月間起至九十四
    年三月十八日止，與本案犯罪時間相隔近三年，且該案係認
    定被告為常業詐欺之正犯，與本案被告係詐欺取財之幫助犯
    迥異，該案與本案並非同一案件，本院自應為實體判決。
二、按被告以外之人於審判外之言詞或書面陳述，除法律有規定
    者外，不得作為證據，刑事訴訟法第一百五十九條第一項固
    有明文；惟被告以外之人於審判外之陳述，雖不符刑事訴訟
    法第一百五十九條之一至第一百五十九條之四之規定，而經
    當事人於審判程序同意作為證據，法院審酌該言詞陳述或書
    面陳述作成時之情況，認為適當者，亦得為證據。當事人、
    代理人或辯護人於法院調查證據時，知有第一百五十九條第
    一項不得為證據之情形，而未於言詞辯論終結前聲明異議者
    ，視為有前項之同意，同法第一百五十九條之五亦有明文。
    證人即附表一編號一至十二、十四至二十五所示之被害人及
    證人顏立銘（原名顏俊南）、丁○○於司法警察或檢察事務
    官調查中所為之陳述，雖均屬被告以外之人於審判外之陳述
    ，然當事人及辯護人於審判程序對於上開證據方法之證據能
    力並未爭執，本院審酌前開證人於審判外之言詞陳述於作成
    時之情況，並無違法不當或證明力明顯過低之瑕疵，認前揭
    證據方法，適為本案之證據；至其餘資以認定本案之非供述
    證據（詳後述），亦查無違反法定程序取得之情形，依同法
    第一百五十八條之四反面規定，洵具證據能力。
貳、實體方面：
一、訊據被告矢口否認有何幫助詐欺取財犯行，辯稱：伊從未見
    過丙○○，更未向丙○○購買前開帳戶之存摺、印章、金融
    卡及密碼云云。惟查：
  (一)證人丙○○於本院審理時結證：當初我是看到跳蚤雜誌上刊
    登販售行動電話門號之廣告，而撥打電話與一位自稱「林先
    生」之人聯絡，「林先生」說他需要很多本銀行或郵局帳戶
    之存摺，問我有無銀行或郵局的帳戶存摺可以交給他，他可
    以給我錢讓我周轉，當時我因為失業，又急著用錢，就於九
    十年底，在臺北市○○路○段安和郵局旁的巷子裡，將我所
    開設郵政劃撥帳號00000000號帳戶之存摺、印章、
    金融卡及密碼，以八千元的代價賣給「林先生」，九十年底
    我與「林先生」為了帳戶的事，在臺北市○○路○段安和郵
    局前見過七、八次，時間都在中午過後的白天，「林先生」
    並先後留下門號0000000000、00000000
    00、0000000000、0000000000號之
    行動電話，表示如果我能夠提供朋友之類的帳戶，可以繼續
    與他聯絡，後來我在九十一年一月十六日至同年三月在新訓
    中心服役期間，還有跟「林先生」以電話聯繫過，我是因為
    家人收到一大疊郵政劃撥單據，打電話通知我，我發現我的
    帳戶被利用，才趕快到警察局報案，當時我去警察局時，對
    於「林先生」還有印象，警察有提供被告的照片給我指認，
    我覺得很像，現在對於在庭的被告，雖然不太敢確定他就是
    「林先生」，但是對被告我有曾經見過面、認識的感覺等語
    綦詳（見本院卷(一)第一○○頁反面至第一○五頁）。
  (二)參以證人丙○○在密集之時間內，多次為收購帳戶之事與「
    林先生」見面，並近距離接觸，而能清晰目睹「林先生」之
    容貌特徵，其於警察局所述之「林先生」係微胖、圓臉、短
    髮、蒜頭鼻、身高一百六十五公分左右（見臺灣臺北地方法
    院檢察署九十三年度偵字第一○九五七號卷(一)第七十九頁）
    ，又與被告之容貌及體型特徵相符，是其於警察局所為之指
    認，應不致發生誤認。再佐以被告均係留用好記之行動電話
    門號，而門號0000000000號之行動電話，係於九
    十年十二月二十六日由甲○○代理許秀芸申請開通後，旋即
    以三千元之價格售予被告使用，至九十四年二月十一日停機
    ；另門號0000000000號之行動電話，則係被告於
    八十九年三月二十六日冒用周映君之名義申請使用，至九十
    一年五月二十日因欠費拆機，此為被告自承在卷（見本院卷
    (一)第七十七頁反面、第一四九頁反面至第一五○頁），並有
    門號0000000000號之行動電話使用人基本資料、
    和信電訊股份有限公司（下稱和信公司）行動電話服務申請
    書、門號0000000000號之行動電話基本資料查詢
    、臺灣大哥大股份有限公司（下稱臺灣大哥大公司）行動電
    話服務申請書在卷可稽（見本院卷(一)第一二九頁、第一二七
    頁、第一三二頁、第一三三頁），亦與證人丙○○前開證述
    被告於九十年底至九十一年三月間使用門號0000000
    000、0000000000號之行動電話與之聯繫一情
    吻合，足證被告確於上開時、地，向證人丙○○購買前開帳
    戶之存摺、印章、金融卡及密碼無訛。
  (三)被害人戊○○等二十六人於附表一所示之時間，遭真實姓名
    年籍不詳之成年人以電話詐騙，而依其指示各劃撥二千七百
    元至十五萬一千二百元不等之款項至丙○○上開帳戶等情，
    業據證人即被害人戊○○等二十六人指證，及證人顏立銘證
    述綦詳（所在卷次詳見附表一備註欄），並有臺灣郵政股份
    有限公司九十六年四月二十三日儲字第○九六○七○二二八
    一號函檢附之丙○○上開帳戶之對帳單（見本院卷(一)第二十
    二頁至第二十八之十頁）、郵政劃撥儲金存款單附卷足憑（
    所在卷次詳見附表一備註欄），足見證人丙○○前揭帳戶確
    供真實姓名年籍不詳之人向戊○○等二十六人詐騙財物之用
    ，至屬灼然。
  (四)又一般國人向金融機構開設帳戶，並無任何法令限制，若係
    用於存提款之正當用途，大可光明正大自行申請使用，而帳
    戶之用途係用來存提款項，一旦有人以他人帳戶做不明使用
    ，依一般常識認知，極易判斷乃係該隱身幕後之使用人基於
    使用別人之帳戶，存提款情形可不易遭人循線追查之考慮而
    為，自可產生與不法犯罪目的相關之合理懷疑，且依一般稍
    具知識之人，對於日常生活常見之不法之徒，利用他人帳戶
    以掩人耳目進行之不法行為中，最常見者不外乎詐騙他人錢
    財，而以帳戶作為犯罪工具，是存摺、印章、金融卡及密碼
    等乃係個人重要物件，一般人自不會任意交由他人保管，被
    告竟收購他人帳戶之存摺、印章、金融卡及密碼，並將之交
    予來路不明人士使用，其對於該帳戶極可能被用作詐取財物
    之工具，衡情應有所預見，猶將之交付他人使用，顯有容認
    犯罪事實發生之本意，亦堪認定。
  (五)綜上所述，被告前揭所辯，顯係卸責之詞，不足採信。本案
    事證明確，被告幫助詐欺犯行堪以認定，應予依法論科。
二、論罪科刑：
  (一)被告行為後，刑法部分條文業於九十四年一月七日修正，同
    年二月二日公布，並於九十五年七月一日施行，修正後即現
    行刑法第二條第一項規定：「行為後法律有變更者，適用行
    為時之法律，但行為後之法律有利於行為人者，適用最有利
    於行為人之法律。」上開規定乃與刑法第一條罪刑法定主義
    契合，而貫徹法律禁止溯及既往原則，係規範行為後法律變
    更所生新舊法律比較適用之準據法，是刑法第二條本身雖經
    修正，但刑法第二條既屬適用法律之準據法，本身尚無比較
    新舊法之問題，應一律適用裁判時即修正後刑法第二條規定
    以決定適用之刑罰法律，合先敘明。而有關新舊法之比較，
    應就罪刑有關之共犯、連續犯、牽連犯加重等暨其他法定加
    減原因（如身分加減）與加減例等一切情形，綜其全部罪刑
    之結果而為比較（最高法院九十五年第八次刑事庭會議決議
    參照）。又此所謂不能割裂適用，係指與罪刑有關之本刑而
    言，並不包括易刑處分在內，易刑處分係刑罰執行問題，既
    與罪刑無關，自應分別就新舊法所規定之有利不利為比較，
    而適用最有利於行為人之規定以定其易刑之折算標準（最高
    法院九十七年度臺上字第四六三號判決參照）。經查：
    1.刑法第三百三十九條詐欺罪法定刑罰金部分，依修正前刑
      法第三十三條第五款規定：「罰金：（銀元）一元以上」
      ，而銀元與新臺幣間之折算，依現行法規所定貨幣單位折
      算新臺幣條例規定，以銀元一元折算新臺幣三元；修正後
      刑法第三十三條第五款則規定：「罰金：新臺幣一千元以
      上，以百元計算之」，經比較新舊法之規定，修正後刑法
      第三十三條第五款所定罰金之最低數額，較之修正前提高
      ，自以修正前刑法第三十三條第五款規定有利於被告。
    2.罰金刑之加減，依修正前刑法第六十八條，僅加減其最高
      度，修正後刑法第六十七條則規定，其最高度及最低度同
      加減之。就加重而言，修正前僅就最高度加重，顯有利於
      被告；就減輕而言，因修正前刑法第六十八條規定罰金最
      低度不予減輕，較諸修正後刑法第六十七條規定罰金最低
      度亦予減輕之規定，修正後之規定較有利於被告。
    3.綜上各條文修正前、後之整體比較，就罰金刑減輕部分，
      修正後刑法第六十七條關於罰金刑減輕之規定，雖較有利
      於被告，但因刑法修正前，關於罰金刑之最低罰金數額僅
      為銀元一元，即令提高倍數並折算為新臺幣後，亦遠較刑
      法修正後之最低罰金數額（新臺幣一千元）為低，縱令修
      正前最低罰金數額依修正前刑法第六十八條未減輕，亦較
      修正後最低罰金數額適用修正後刑法第六十七條減輕後之
      金額為低，故整體觀察，仍以行為時之刑法規定較有利於
      被告。
    4.關於易科罰金之折算標準，依被告行為時刑法第四十一條
      第一項、罰金罰鍰提高標準條例第二條規定，係以銀元一
      百元、二百元或三百元，即新臺幣三百元、六百元或九百
      元折算一日；依修正後刑法第四十一條第一項，則係以新
      臺幣一千元、二千元或三千元折算一日，經比較新舊法，
      以被告行為時之法律對被告較為有利。
    5.修正前刑法第三十條規定：「幫助他人實行犯罪行為者，
      為幫助犯。雖他人不知幫助之情者，亦同。幫助犯之處罰
      ，得按正犯之刑減輕之」，修正後刑法第三十條則規定：
      「幫助他人犯罪者，為從犯。雖他人不知幫助之情者，亦
      同。從犯之處罰，得按正犯之刑減輕之」，此項修正僅文
      字用語上之修正，無關幫助犯成立要件之實質內容，且均
      得減輕其刑，不屬法律之變更，無比較新舊法之問題（最
      高法院九十五年第二十一次刑事庭會議決議參照）。
    6.有關累犯之規定，於有期徒刑執行完畢後五年內，故意再
      犯有期徒刑以上之罪，不論依修正前刑法第四十七條或修
      正後刑法第四十七條第一項之規定，均構成累犯，對被告
      而言並無有利或不利之情形，不生新舊法比較之問題（最
      高法院九十六年度臺上字第二三三一號判決參照），附此
      敘明。
  (二)按刑法上之幫助犯，係對於犯罪與正犯有共同之認識，而以
    幫助之意思，對於正犯資以助力，而未參與實施犯罪之行為
    者而言（最高法院八十八年度臺上字第一二七○號判決參照
    ）。次按連續幫助與幫助連續原屬有別，如基於概括犯意，
    多次幫助他人犯罪，為連續幫助；如以一幫助行為，幫助他
    人連續犯罪，則為幫助連續，就幫助犯言，僅有一次之犯罪
    行為（最高法院八十六年度臺上字第五六八○號、八十七年
    度臺上字第三八六五號判決參照）。被告基於幫助詐欺取財
    之未必故意，提供其向丙○○所收購前開帳戶之存摺、印章
    、金融卡及密碼予真實姓名年籍不詳之成年人，該成年人以
    詐術向被害人戊○○等二十六人騙取財物，並無證據證明被
    告有參與詐欺犯行之構成要件行為，故核被告所為，係犯刑
    法第三十條第一項前段、第三百三十九條第一項幫助詐欺取
    財罪。被告所幫助之真實姓名年籍不詳之成年人，先後多次
    詐欺犯行，時間緊接，所犯係構成要件相同之罪名，顯係基
    於概括犯意為之，應依修正前刑法第五十六條連續犯規定論
    以一罪。又被告係以一幫助行為，幫助他人連續犯罪，為幫
    助連續，就幫助犯而言，僅有一次犯罪行為。又被告於八十
    八年間因偽造文書案件，經本院以八十八年度訴字第九六六
    號判處有期徒刑六月，嗣經臺灣高等法院以八十八年度上訴
    字第四六九三號駁回上訴，再經最高法院以八十九年度臺上
    字第三五二七號駁回上訴確定，於九十年二月十二日易科罰
    金執行完畢，有臺灣高等法院被告前案紀錄表在卷可按（見
    本院卷(二)第六十九頁至第七十頁），其受徒刑之執行完畢後
    ，五年以內故意再犯本案有期徒刑以上之罪，為累犯，應依
    刑法第四十七條第一項之規定，加重其刑。被告幫助真實姓
    名年籍不詳成年人犯前開罪名，爰依刑法第三十條第二項規
    定，按正犯之刑減輕之，並依法先加後減。起訴書雖未就被
    害人辛○○、己○○、庚○○遭詐欺而劃撥款項至丙○○前
    開帳戶部分敘明，惟該等部分與已敘明部分，屬連續犯之裁
    判上一罪關係，且被害人辛○○、己○○部分，業據檢察官
    於補充理由書中補充（見本院卷(一)第二二六頁），均為起訴
    效力所及，本院自應併予審究。爰審酌被告提供帳戶予詐欺
    者使用，助長詐欺犯罪，且影響社會正常經濟交易安全，並
    使犯罪之追查趨於複雜，其犯後猶飾詞圖卸，未見悔意，及
    其犯罪之目的、手段、智識程度、生活狀況、被害人所受之
    損害等一切情狀，量處如主文所示之刑。又被告犯罪之時間
    ，係在九十六年四月二十四日以前，復無其他不合中華民國
    九十六年罪犯減刑條例所定不得減刑之情形，應依同條例第
    二條第一項第三款之規定，減其宣告刑二分之一，並依同條
    例第九條之規定，諭知易科罰金之折算標準。
三、公訴意旨雖以：被告基於幫助詐欺取財之未必故意，將前揭
    所收購之丙○○帳戶交付真實姓名年籍不詳之成年人使用，
    該成年人向如附表二所示被害人詐取如附表二所示財物云云
    ，因認此部分被告另涉幫助連續詐欺取財罪嫌云云。然被告
    否認上情，卷內亦乏證據可資證明該成年人有利用被告所提
    供之上開帳戶向如附表二所示之被害人詐取財物，公訴人就
    此部分未盡舉證責任，既無證據證明正犯即上揭成年人此部
    分構成犯罪，自不得認定幫助犯之被告構成犯罪，此部分原
    應為無罪之諭知，惟起訴書認此部分與前開有罪部分有連續
    犯之裁判上一罪關係，爰不另為無罪之諭知，附此敘明。
乙、公訴不受理部分：
一、公訴意旨另以：被告乙○○基於意圖為自己及他人不法之利
    益、行使偽造私文書等概括犯意，自九十一年間起，依某年
    籍姓名不詳綽號「小高」之詐欺集團成員在雜誌刊登「欠錢
    請來電」廣告所載之電話號碼，與「小高」聯繫後，即以每
    張證件影本十元之代價，向「小高」購買如附表三所示周泓
    逸等十三人之國民身分證及健保卡影本後，再連續於附表三
    所示之時間，偽以如附表三所示周泓逸等十三人之名義，申
    辦行動電話門號，並在遠傳電信股份有限公司（下稱遠傳公
    司）、和信公司及臺灣大哥大公司行動電話服務申請書上偽
    簽如附表三所示周泓逸等十三人之署名後，持向不知情之遠
    傳公司、和信公司及臺灣大哥大公司承辦人員行使之，使遠
    傳公司、和信公司及臺灣大哥大公司承辦人員陷於錯誤，誤
    以為係附表三所示周泓逸等十三人申請使用，而核發如附表
    三所示行動電話門號十五支，足以生損害於附表三所示周泓
    逸等十三人及遠傳公司、和信公司及臺灣大哥大公司對於行
    動電話門號管理之正確性，被告以詐術取得上開行動電話門
    號後，除將附表三編號七、八所示之0000000000
    、0000000000等二線行動電話門號留為自用，其
    餘門號則以每個門號一千元之代價販售給「小高」。因認被
    告此部分涉犯刑法第二百十六條、第二百十條連續行使偽造
    私文書罪嫌、刑法第三百三十九條第二項連續詐欺得利罪嫌
    ，被告所犯前開二罪間，有方法目的之牽連關係，為牽連犯
    ，應從一重之連續行使偽造私文書罪論處云云。
二、按同一案件繫屬於有管轄權之數法院者，由繫屬在先之法院
    審判之；而法院依此規定不得為審判者，應諭知不受理之判
    決，刑事訴訟法第八條前段、第三百零三條第七款分別定有
    明文。又訴訟上所謂一事不再理之原則，關於實質上一罪或
    裁判上一罪（如連續犯、牽連犯），亦均有其適用，最高法
    院著有六十年臺非字第七七號判例可資參照。
三、次按行為後法律有變更者，適用行為時之法律。但行為後之
    法律有利於行為人者，適用最有利於行為人之法律，刑法第
    二條第一項定有明文。查被告行為後，刑法於九十五年六月
    十四日修正，九十五年七月一日生效，修正後刑法業已刪除
    第五十五條牽連犯、第五十六條連續犯之規定，是於新法修
    正施行後，行為人之數犯罪行為，即須分論併罰，比較新舊
    法結果，以適用被告行為時即修正前刑法第五十五條牽連犯
    、第五十六條連續犯之規定，較有利於被告。
四、查「乙○○基於行使偽造文書及意圖為自己不法所有之詐欺
    犯意，於九十一年八月十一日下午某時許，將黃漢林、陳信
    志、黃明杰、朱文中及林德興等人（下稱黃漢林等五人）遺
    失之國民身分證影本五張及帳單地址交付甲○○（另由檢察
    官為不起訴處分），佯稱已獲得該五人授權申辦行動電話門
    號，並委請甲○○代向和信公司申辦，以此方式利用不知情
    之甲○○，使之於翌日（即同月十二日）上午某時許，持往
    設於臺北市○○路四十三號一樓之和信公司臺北旗艦店，由
    甲○○接續偽簽黃漢林等五人之姓名（每張申請書二枚，共
    十枚）在和信公司行動電話服務申請書上，致該店服務人員
    鄧慧雯陷於錯誤，以為黃漢林等五人確有申辦行動電話門號
    之意，而將含有電話門號之ＳＩＭ卡五張交付甲○○，足以
    生損害於和信公司對門號管理之正確性及黃漢林等五人」等
    犯罪事實，業經臺灣高等法院於九十四年十一月二十四日以
    九十四年上訴字第一○八二號判決被告行使偽造私文書，處
    有期徒刑六月（尚未確定），有該刑事判決、臺灣高等法院
    被告前案紀錄表在卷可稽（見同上第三六號偵查卷第一○四
    頁至第一一○頁、本院卷(二)第七十頁至第七十一頁），而公
    訴意旨所指本案被告此部分犯行，與臺灣高等法院九十四年
    上訴字第一○八二號刑事案件所認定之犯罪事實，均係被告
    使用他人身分證件，冒用他人名義向電信公司申辦行動電話
    門號，而本案之犯罪時間為九十年十二月二十五日起至九十
    三年六月十日止（詳如附表三所示），臺灣高等法院九十四
    年上訴字第一○八二號刑事案件所認定之犯罪時間則為九十
    一年八月十一日，是被告就本案與臺灣高等法院前開案件之
    犯行，犯罪時間緊接，方法相同，所犯係構成要件相同之罪
    名，顯見被告就本案與前開先繫屬之臺灣高等法院前開案件
    所認定之犯行間，係基於概括犯意所為，而有連續犯之裁判
    上一罪關係。公訴人就業經起訴之同一案件，復向本院起訴
    ，並於九十六年四月十日繫屬於本院，揆諸前揭規定及說明
    ，本案被告此部分犯行，自為上揭案件起訴之效力所及，不
    得另案再行起訴，爰逕為不受理判決之諭知。
據上論斷，應依刑事訴訟法第二百九十九第一項前段、第三百零
三條第七款，刑法第二條第一項前段、第三十條第一項前段、第
二項、第三百三十九條第一項、第四十七條第一項，修正前刑法
第五十六條、第四十一條第一項前段，刑法施行法第一條之一第
一項、第二項前段，中華民國九十六年罪犯減刑條例第二條第一
項第三款、第七條、第九條，修正前罰金罰鍰提高標準條例第二
條，現行法規所定貨幣單位折算新臺幣條例第二條，判決如主文
。
本案經檢察官江貞諭到庭執行職務
中    華    民    國  九十七  年    三    月  三十一  日
                          臺灣臺北地方法院刑事第十四庭
                              審判長法  官  宋松璟
                                    法  官  陳琪媛
                                    法  官  孫萍萍
上正本證明與原本無異。
如不服本判決，應於判決送達後十日內向本院提出上訴狀。
                                    書記官  林義盛
中    華    民    國  九十七  年    三    月  三十一  日
附錄論罪科刑法條：
刑法第三百三十九條
意圖為自己或第三人不法之所有，以詐術使人將本人或第三人之
物交付者，處五年以下有期徒刑、拘役或科或併科一千元以下罰
金。
以前項方法得財產上不法之利益或使第三人得之者，亦同。
前二項之未遂犯罰之。


司法院資訊處製作；財團法人民間司法改革基金會備份。
